---
title: "Estimation de la surface par modèle linéaire à coefficients variant spatialement - Import des données"
author: "X. Freulon, N. Desassis, H. Wackernagel"
date: "31 juillet 2022"
output:
  pdf_document: default
  html_document: default
---

# Introduction

Les packages utilisés pour les calculs sont chargés.

```{r chargement des packages, eval=TRUE, ,echo = T,results='hide'}
library(RGeostats)
library(Matrix)
library(geojsonR)
library(maptools)
library(tmap)
library(rgdal)
```

```{r settings, eval=TRUE, echo=F, results='hide'}
rm(list=ls())
set.seed(1334555)
constant.define("asp",1)
```

## Données géographiques

Pour la cartographie, les shapefiles sont téléchargés sur le site de données publiques :

https://www.data.gouv.fr/fr/datasets/carte-des-departements-2-1/

Ces données sont utilisées pour définir les limites des départements et la position des préfectures.

```{r fn_carto, echo=FALSE, eval=TRUE}
read_carto <- function(){
  poly_all <- NA
  dpts <- list()
  for (i in 1:length(dpts_id)){
    path_to_geog <- paste0("../Data/departement-", dpts_id[i],"/")
    # lecture du shapefile et calcul des coordonnées
    front <- readOGR(dsn=paste0(path_to_geog,"admin-departement.shp"))
    front <- spTransform(front, CRS("+init=EPSG:2154"))
    # lecture du shapefile et calcul des coordonnées
    places <- readOGR(dsn = paste0(path_to_geog,"places.shx"))
    places <- spTransform(places, CRS("+init=EPSG:2154"))
    # recherche de la préfecture dans la liste des localités
    idx_mainCity <-(1:length(places@data$name))[!is.na(places@data$name)& (places@data$name == dpts_city[i])]
    # creation d'un polygon par département
    p_dpt <- NA
    npol  <- length(front@polygons[[1]]@Polygons)
    for (p in 1:npol){
      p_dpt     <- polygon.create(front@polygons[[1]]@Polygons[[p]]@coords, polygon = p_dpt)
      poly_all  <- polygon.create(front@polygons[[1]]@Polygons[[p]]@coords, polygon = poly_all)
    }
  
  # liste des polygones par départements
  dpts[[1+length(dpts)]] <- list(
    idx  = dpts_id[i], 
    name = dpts_nm[i],
    city = dpts_city[i],
    polygon = p_dpt,
    city_xy  = places@coords[idx_mainCity,])
    }

  list(dpts = dpts, polygon = poly_all)
}
```

## Données CCR

Chargement des données fournies par CCR tous les données disponibles

```{r fn_CCR, eval=TRUE, echo=FALSE}
read_CCR <- function(departements){
  DAT <- data.frame()
  for (idx in seq_along(departements)){
    DAT <- rbind(DAT, read.csv(paste0("../Data/data", departements[[idx]]$idx,".csv"),header=T))
    }
  DAT
}
```

## Conversion des données en fichier RGeostats

Pour cette évaluation de SPDE, CCR a fourni plusieurs bases correspondant à différents cas d'usage:

* une base regroupant les biens de 9 départements pour régions *Bretagne* et *Pays de Loire*.

* une base du département du *Rhône* (la conversion est faite uniquement sur cette base)

* une base du département de l'*Oise*

* une base du département de la *Creuse*

Il s'agit dans un premier temps de convertir les données les données disponible (fichiers csv et shapefile) en un unique fichier Rdata.

## Régions Bretagne et Pays de la loire

```{r data_BPL, echo=FALSE, eval=FALSE}
area_nm <- "BPL" # Bretagne et Pays de Loire" 
dpts_id <- c(29, 56, 22, 35, 44, 85, 49, 53, 72)
dpts_nm <- c("Finistère", "Morbihan", "Côtes d'Armor", "Ile et Vilaine", "Loire Atlantique", "Vendée", "Maine et Loire", "Mayenne", "Sarthe")
dpts_city <- c("Quimper", "Vannes", "Saint-Brieuc", "Rennes", "Nantes", "La Roche-sur-Yon", "Angers", "Laval", "Le Mans")
ll_dpt <- rep("Non défini", 100)
ll_dpt[dpts_id] <- dpts_nm
# Lecture
res     <- read_carto()
dpts    <- res$dpts
polygon <- res$polygon
DAT     <- read_CCR(departements = dpts)
# Ecriture
save(list = c("DAT", "polygon", "dpts"), file = paste0("../Data/CCR_data_", area_nm,".Rdata"))
```

## Département du Rhône

```{r data_Rhone, echo=FALSE, eval=TRUE}
area_nm <- "Rhone"
dpts_id <- c(69)
dpts_nm <- c("Rhône")
dpts_city <- c("Lyon")
ll_dpt <- rep("Non défini", 100)
ll_dpt[dpts_id] <- dpts_nm
# Lecture
res     <- read_carto()
dpts    <- res$dpts
polygon <- res$polygon
DAT     <- read_CCR(departements = dpts)
# Ecriture
save(list = c("DAT", "polygon", "dpts"), file = paste0("../Data/CCR_data_", area_nm,".Rdata"))
```

## Département de l'Oise

```{r data_Oise, echo=FALSE, eval=FALSE}
area_nm <- "Oise"
dpts_id <- c(60)
dpts_nm <- c("Oise")
dpts_city <- c("Creil")
ll_dpt <- rep("Non défini", 100)
ll_dpt[dpts_id] <- dpts_nm
# Lecture
res     <- read_carto()
dpts    <- res$dpts
polygon <- res$polygon
DAT     <- read_CCR(departements = dpts)
# Ecriture
save(list = c("DAT", "polygon", "dpts"), file = paste0("../Data/CCR_data_", area_nm,".Rdata"))
```

## Département de la Creuse

```{r data_Creuse, echo=FALSE, eval=FALSE}
area_nm <- "Creuse"
dpts_id <- c(23)
dpts_nm <- c("Creuse")
dpts_city <- c("Guéret")
ll_dpt <- rep("Non défini", 100)
ll_dpt[dpts_id] <- dpts_nm
# Lecture
res     <- read_carto()
dpts    <- res$dpts
polygon <- res$polygon
DAT     <- read_CCR(departements = dpts)
# Ecriture
save(list = c("DAT", "polygon", "dpts"), file = paste0("../Data/CCR_data_", area_nm,".Rdata"))
```


