---
  title: "Estimation de la surface par modèle linéaire à coefficients variant spatialement - EDA"
  author: "X. Freulon, N. Desassis, H. Wackernagel"
  date: "31 juillet 2022"
  output:
    pdf_document: default
    html_document: default
---
  
# Introduction

# Initialisation
  
```{r setup, include=FALSE, eval=TRUE, echo=FALSE}
knitr::opts_chunk$set(echo = TRUE)
library(RGeostats)
library(Matrix)
rm(list=ls())
constant.define("asp",1)
set.seed(seed=125875)
```


```{r defining_variable, echo=TRUE, eval=TRUE}
nm_X   <- "NB_cap"  # Variable explicative
nm_Y   <- "S_cap"   # Variable à prédire
nm_T   <- "A"       # Type de biens traités (Maison ou Appartement)
nm_sel <- paste0("sel_", nm_T)
nm_sel_train <- paste0(nm_sel, "_train")
nm_sel_test  <- paste0(nm_sel, "_test")
```

Initialisation des fonctions

```{r kriging_LM_fun, eval=TRUE}
source(file = "./functions_draw_data.R")
```

## Données RGeostats

```{r data_loading, echo=TRUE, eval=TRUE}
area_nm   <- "Rhone" # Selection de la zone dans "BPL", "Creuse", "Oise", "Rhone"
load(file <- paste0("../Data/CCR_data_", area_nm, ".Rdata"))
```

# Limites géographiques de l'analyse

```{r test_limites, echo = TRUE, eval = FALSE}
# Carte #1
bb <- boundingboxDept(dpts)
plot(NULL, NULL, xlim = bb[,1], ylim = bb[,2], xlab = "Easting", ylab = "Northing")
drawDept(departements = dpts, col = "skyblue", flag.add = TRUE)
# Carte #2
grd <- db.grid.init(polygon, dcell = c(1000, 1000), margin = 10)
plot(grd)
drawDept(departements = dpts, flag.add = TRUE, col = "red", flag.name = TRUE)
```

# Résumé des données CCR

Tables donnant par départements et par natures (maisons et appartements) de la proportion déchantillons informes pour les deux variables d'intéret (nombre de pièces et surface).

```{r table_data, echo=FALSE, eval=TRUE}
dpts_nm <- NULL
for (i in seq_along(dpts)){dpts_nm <- c(dpts_nm, dpts[[i]]$name)}
compute_stat <- function(type = NA){
  tab <- matrix(NA, nrow = length(dpts) + 1, ncol = 4)
  sel_nature <- rep(TRUE, nrow(DAT))
  if(!is.na(type)){
    sel_nature[DAT$C1NATURE != type] <- FALSE
  }
  for (i  in seq_along(dpts)){
    sel <- sel_nature & (floor(DAT$COM_INSEE/1000) == dpts[[i]]$idx)
    tab[i,] <- c(
      nrow(DAT[sel,]),                       # Nombre total de biens
      sum(!is.na(DAT[sel,"N4NBPIEC"])),      # Nombre de biens avec nombre de pièces informé
      sum(!is.na(DAT[sel,"N4SURFAC"])),      # Nombre de biens avec surface informée
      sum((!is.na(DAT[sel,"N4NBPIEC"]))& (!is.na(DAT[sel,"N4SURFAC"]))) 
      )
    }
  tab[length(dpts)+1, ] <- apply(tab, MARGIN = 2, FUN = "sum", na.rm =  TRUE)
  tab[,2] <- tab[,2]/tab[,1]*100
  tab[,3] <- tab[,3]/tab[,1]*100
  tab[,4] <- tab[,4]/tab[,1]*100
  rownames(tab) <- c(dpts_nm, "Total")
  colnames(tab) <- c("Number", "% Room Number", "% Surface", "% Room Number and Surface")
  tab  
}

tab <- rbind(compute_stat(type = 1)[1,], compute_stat(type = 2)[1,], compute_stat()[1,])
rownames(tab) <- c("House", "Flat", "Total")
colnames(tab) <- c("Number", "Room number", "Surface", "Number and Surface")
tab <- round(tab, 1)
knitr::kable(tab, digits = 1, caption = "Proportion des variables definies")

knitr::kable(compute_stat(), digits = 1, caption = "Proportion des variables definies pour tous les biens")
knitr::kable(compute_stat(type = 1), digits = 1, caption = "Proportion des variables definies pour tous les maisons")
knitr::kable(compute_stat(type = 2), digits = 1, caption = "Proportion des variables definies pour tous les appartements")
```

On a peu 80% des biens pour les quels le nombre de pièces est défini mais uniquement 15% avec la surface et nombre de pièces disponibles. Donc les cartes des coefficients seront établies sur 15% des données correctement informées et utilisables sur 80% de la base.

Reste à faire un QC des variables : nombre de pièces et surface raisonnables.

```{r QC_data_CCR, echo=FALSE, eval=TRUE}
fac_dept <- as.factor(floor(DAT$COM_INSEE/1000))
ll_dpt <- rep("Not Defined", 100)
for(i in seq_along(dpts)){ll_dpt[dpts[[i]]$idx] <- dpts[[i]]$name }

# Maisons
tab <- as.matrix(round(100*cumsum(table(DAT$N4NBPIEC[(DAT$C1NATURE == 1)&(DAT$N4NBPIEC < 100)]))/sum(table(DAT$N4NBPIEC[(DAT$C1NATURE == 1)&(DAT$N4NBPIEC < 100)])),digits = 2))
colnames(tab) <- c("Pourcentage")
knitr::kable(tab, caption = "Proportion des maisons cumulée en fonction du nombre de pièces")
# Appartements
tab <- as.matrix(round(100*cumsum(table(DAT$N4NBPIEC[(DAT$C1NATURE == 2)&(DAT$N4NBPIEC < 100)]))/sum(table(DAT$N4NBPIEC[(DAT$C1NATURE == 2)&(DAT$N4NBPIEC < 100)])),digits = 2))
colnames(tab) <- c("Pourcentage")
knitr::kable(tab, caption = "Proportion des appartements cumulée en fonction du nombre de pièces")
```

Selection des biens avec un nombre de pièces <= 20

```{r subset CCR, eval=TRUE, echo=T}
tab <- rbind(summary(DAT$N4NBPIEC), summary(DAT$N4SURFAC))
rownames(tab) <- c("Room number", "Surface")
round(tab,1)

# Capping mono-variable par le quantile 2%-98%
Q98_M_NB   <- quantile(DAT$N4NBPIEC[DAT$C1NATURE == 1], probs = c(0.02,0.98), na.rm = TRUE)
Q98_A_NB   <- quantile(DAT$N4NBPIEC[DAT$C1NATURE == 2], probs = c(0.02,0.98), na.rm = TRUE)
Q98_M_S    <- quantile(DAT$N4SURFAC[DAT$C1NATURE == 1], probs = c(0.02,0.98), na.rm = TRUE)
Q98_A_S    <- quantile(DAT$N4SURFAC[DAT$C1NATURE == 2], probs = c(0.02,0.98), na.rm = TRUE)
NB_cap     <- rep(NaN, nrow(DAT))
NB_cap[DAT$C1NATURE == 1] <- pmax(pmin(DAT$N4NBPIEC[DAT$C1NATURE == 1], Q98_M_NB[2]), Q98_M_NB[1])
NB_cap[DAT$C1NATURE == 2] <- pmax(pmin(DAT$N4NBPIEC[DAT$C1NATURE == 2], Q98_A_NB[2]), Q98_A_NB[1])
S_cap     <- rep(NaN, nrow(DAT))
S_cap[DAT$C1NATURE == 1] <- pmax(pmin(DAT$N4SURFAC[DAT$C1NATURE == 1], Q98_M_S[2]), Q98_M_S[1])
S_cap[DAT$C1NATURE == 2] <- pmax(pmin(DAT$N4SURFAC[DAT$C1NATURE == 2], Q98_A_S[2]), Q98_A_S[1])
DAT <- cbind(DAT, NB_cap, S_cap)

tab <- matrix(c(Q98_M_NB, Q98_M_S, Q98_A_NB, Q98_A_S), 2,4, byrow = TRUE)
colnames(tab) <- c(rep(nm_X,2), rep(nm_Y, 2))
rownames(tab) <- c("Maisons", "Appartements")
knitr::kable(tab, caption = "Valeurs des seuils d'écrêtage (Quantiles 2% et 98%)")
```


```{r data_selection_CCR, echo=TRUE, eval=TRUE}
# Selection des variables (la contrainte NB <= 20 n'est pas active si la variable est écrètée)
sel    <- is.na(DAT[, nm_X])==FALSE & is.na(DAT[,nm_Y])==FALSE & DAT[,nm_X] <= 20
LSUB   <- DAT[sel,]
f_dpts<- as.factor(floor(LSUB$COM_INSEE/1000))
tab <- table(f_dpts , LSUB$C1NATURE)
tab <- cbind(tab, apply(tab, MARGIN = 1, FUN = "sum"))
tab <- rbind(tab, apply(tab, MARGIN = 2, FUN = "sum"))
colnames(tab) <- c("Maison", "Appartement", "Total")
rownames(tab) <- c(ll_dpt[as.numeric(rownames(tab))[-length(rownames(tab))]], "Total")
knitr::kable(tab, caption = "Nombre de biens utilisés pour l'inférence du modèle")
```

## Definition des bases d'entrainement et de test

```{r training_dat, echo=FALSE, eval=TRUE}

# Selection des échantillons d'apprentissage et de test
trainProp <- 0.9 #proportion de données d'apprentissage
idx_test  <- sort(sample(x = 1:nrow(LSUB), size = floor((1-trainProp)*nrow(LSUB)),replace = FALSE))
sel_train <- rep(TRUE, nrow(LSUB))
sel_train[idx_test] <- FALSE

# Statistiques sur les bases
tab <- table(f_dpts, sel_train)
tab <- cbind(tab, apply(tab, MARGIN = 1, FUN = "sum"))
tab <- rbind(tab, apply(tab, MARGIN = 2, FUN = "sum"))
colnames(tab) <- c("Test", "Training", "Total")
rownames(tab) <- c(ll_dpt[as.numeric(rownames(tab))[-length(rownames(tab))]], "Total")
knitr::kable(tab, caption = "Répartition Test/Training par départements - Tous biens")

# Selection des maisons
sel_house <- (LSUB$C1NATURE == 1)
tab <- table(f_dpts[sel_house], sel_train[sel_house])
tab <- cbind(tab, apply(tab, MARGIN = 1, FUN = "sum"))
tab <- rbind(tab, apply(tab, MARGIN = 2, FUN = "sum"))
colnames(tab) <- c("Test", "Training", "Total")
rownames(tab) <- c(ll_dpt[as.numeric(rownames(tab))[-length(rownames(tab))]], "Total")
knitr::kable(tab, caption = "Répartition Test/Training par départements - Maisons")

# Selection des appartements
sel_house <- (LSUB$C1NATURE == 2)
tab <- table(f_dpts[sel_house], sel_train[sel_house])
tab <- cbind(tab, apply(tab, MARGIN = 1, FUN = "sum"))
tab <- rbind(tab, apply(tab, MARGIN = 2, FUN = "sum"))
colnames(tab) <- c("Test", "Training", "Total")
rownames(tab) <- c(ll_dpt[as.numeric(rownames(tab))[-length(rownames(tab))]], "Total")
knitr::kable(tab, caption = "Répartition Test/Training par départements - Appartements")

```

# Save in RData

```{r}
dat = db.create(LSUB)
dat = db.locate(dat,c("X_TEMP","Y_TEMP"),"x")
save(list=c("dat","dpts"),file=paste0("../Data/CCR_", area_nm, ".Rdata"))

tab <- round(rbind(
  db.stat.multi(db.sel(dat, C1NATURE == 1), names = c("NB_cap", "S_cap")),
  db.stat.multi(db.sel(dat, C1NATURE == 2), names = c("NB_cap", "S_cap"))), digits = 2)
  
knitr::kable(tab, caption = "Statistics sur les données de référence pour les maisons et les appartements")

```

