---
  title: "Estimation de la surface par modèle linéaire à coefficients variant spatialement - Workflow LMOK"
  author: "X. Freulon, N. Desassis, H. Wackernagel"
  date: "12 août 2022"
  output:
    pdf_document: default
    html_document: default
---

# Introduction

Le script met en oeuvre l'estimation de la surface d'un bien immobilier dans le cadre d'un modèle linéaire à coefficients variant spatialement.

On distingue les biens immobiliers selon leur nature Maisons/Appartement: $1:n = H \cup F$.

Une observation $k \in 1:n$ par son type : $k \in H$ ou $k \in F$.

Pour les maisons, 
$$
k \in H, S_k = Z^{(H)}_0(s_k) + Z^{(H)}_0(s_k) \times N_k + \epsilon_k
$$
Pour les appartements,
$$
k \in F, S_k = Z^{(F)}_0(s_k) + Z^{(F)}_0(s_k) \times N_k + \epsilon_k
$$
L'écart type de l'erreur de modélisation $\epsilon_k$ dépend du type de bien. Plusieurs modèles de corrégionalisation ont été définis pour les champs latents modélisant les coefficients du modèle linéaire $Z$ variant spatialement :
$M_1$, $M_2$ et $M_3$.

# Initialisation

Les packages *RGeostats* et *Matrix* sont utilisés.

```{r R_init, echo=TRUE, eval=TRUE}
knitr::opts_chunk$set(echo = TRUE)
library(RGeostats)
library(Matrix)
rm(list=ls())
constant.define("asp",1)
```

Les paramètres du modèle LMOK sont définis dans le fichier *conf.R* :

* le type du modèle M1, M2, M3
* le nombre de facteurs du modèle linéaire (constante et nombre de pièces) ou (nombre de pièces uniquement)


Paramétrage 

```{r}
source(file = "./conf.R")
```

LMOK fonctions

```{r LMOK_init, echo = TRUE, eval=TRUE}
source(file = "./functions_spde.R")
source(file = "./functions_draw_data.R")
source(file = "./functions_Xval.R")
source(file = "./functions_prepareDB.R")
```

Chargement des données CCR

```{r}
load(file = nm_input_RData)
dat = prepareDb(dat,nm_fac,nm_var,nm_sel,nm_type,type)
folds = sample(x = 1:n.fold, size = dat$nech, replace = TRUE)
```

# Estimation des paramètres

Initialisation de la fonction de vraisemblance

```{r}
# illustration avec les paramètres de simulation
modelMulti(x_ini, verbose = TRUE)

# Creation of the function computing the log-likelihood
fn_MLL <- SPDE_LMOK_init_MLL(dat, param2model = modelMulti, verbose = TRUE,mesh=mesh)
# Valeurs à l'initialisation
fn_MLL(x_ini, verbose = TRUE)
```

Optimisation de la vraisemblance

```{r}
cont$maxit = 1
res   <- optim(par = x_ini, fn = fn_MLL, verbose = F, method="Nelder-Mead", control = cont)
x_est = res$par
```

```{r LMOK_MLL, eval=TRUE, echo=FALSE}
tab <- rbind(x_ini, x_est)
colnames(tab) <- namesParam
rownames(tab) <- c("Initial", "Final")
knitr::kable(round(tab,2), caption = "Maximum de vraisemblance")

# creation of the model and measurement error variable
resModel   <- modelMulti(x_est, verbose = TRUE)
m_est <- resModel$model

```

# Validation croisée par K-fold

Le nombre de *folds* est fixé à $K$.

Le *flag.new* est utilisé pour tester la nouvelle et ancienne implémentation.

```{r LMOK_kfold, echo=TRUE, eval=TRUE}
# Creation of the folds for the cross-validation
datXval = prepareDb(dat, 
                nm_fac = nm_fac,
                nm_var = nm_var, 
                nm_sel = nm_sel,
                nm_type = nm_type,
                type = type,
                sigma = resModel$sigma)
datXval <- db.add(datXval, folds,loctype = "code")

# calcul de la validation par K-fold
  fn_estim <- function(dbin, dbout, radix = "kfold_SPDE_LMOK"){
    SPDE_LMOK_krigsim(dbout = dbout, dbin = dbin, 
                    model = m_est,
                    mesh  = mesh,
                    nsim  = 0, radix = radix, verbose = TRUE)
    }
  datXval <- kfold_compute(datXval, fn_estim = fn_estim, 
               radix = "kfold", verbose = TRUE)
  
# analyse des résultats par "folds" 
datXval <- db.locate(datXval, names = "folds", loctype = "code", flag.locnew = TRUE)
tab     <- kfold_results(datXval, name_real = nm_var, name_esti = "kfold.S.estim", flag.fig = TRUE, stats = c("number", "min", "max", "mean", "MAE", "RMSE"))
knitr::kable(round(tab,2), caption = paste0("Validation croisée par K-fold (K=", n.fold,")"))

# analyse des résultats par nature (nm_type)
datXval <- db.locate(datXval, names = nm_type, loctype = "code", flag.locnew = TRUE)
tab <- kfold_results(datXval, name_real = nm_var, name_esti = "kfold.S.estim", flag.fig = TRUE, stats = c("number", "min", "max", "mean", "MAE", "RMSE"))
knitr::kable(round(tab,2), caption = paste0("Validation croisée par K-fold (K=", n.fold,")"))

# Map of the absolute value of the validation residual
datXval <- db.add(datXval, AResidual = abs(datXval[,nm_var] - datXval[,"kfold.S.estim"]))

# The map is computed on a regular grid 1x1 km^2
dat.grd <- db.grid.init(datXval, dcell = rep(1000, 2))
dat.grd <- db.stat.grid(datXval, dat.grd, fun = "mini")
dat.grd <- db.rename(dat.grd, names = "Stats.AResidual", newnames = "Minimum of residual")
plot(dat.grd, pos.legend = 3)
```

# Estimation des coefficients

Toutes les données disponibles sont maintenant utilisées.

```{r LMOK_eval, echo=TRUE, eval=TRUE}
# Initialisation
dat = prepareDb(dat, 
                nm_fac = nm_fac,
                nm_var = nm_var, 
                nm_sel = nm_sel,
                nm_type = nm_type,
                type = type,
                sigma = resModel$sigma
                )
# Output file
grd <- db.grid.init(dat,nodes=c(200,200))
grd <- db.polygon(grd,dpts[[1]]$polygon )
pref<- paste(nm_var, nm_model, sep = ".")
grd <- SPDE_LMOK_krigsim(grd, dbin = dat, model = m_est, mesh = mesh,
                    nsim = 0, seed = NA, flag.ce = FALSE,
                    radix = paste("SPDE_LMOK", pref, sep = "."), verbose = TRUE)
grd <- SPDE_LMOK_krigsim(grd, dbin = dat, model = m_est, mesh = mesh,
                    nsim = nsim, seed = NA, flag.ce = TRUE,
                    radix = paste("SPDE_LMOK", pref, sep = "."), verbose = TRUE)
```


# Presentation des résultats

```{r LMOK_results, echo=TRUE, eval=TRUE}
nf <- length(db.getcols(dat, loctype = "f"))
for (i in 1:nf) {
# map of the estimated values
plot(grd, name = paste("SPDE_LMOK", pref, paste0("Z",i), "estim", sep = "."), pos.legend = 8)
# map of the standard deviation of the estimation error
plot(grd, name = paste("SPDE_LMOK", pref, paste0("Z", i), "ce.stdev", sep = "."), pos.legend = 8)
}
# statistics
tab <- db.stat.multi(grd, names = "SPDE_LMOK.*")
knitr::kable(round(tab,2), caption = "Estimation des coefficients")
```

# Sauvegarde du modèle SPDE

Le modèle est recalculé pour une sauvegarde, puis une réutilisation avec imputation sur une nouvelle base.

```{r LMOK_final, echo=TRUE, eval=TRUE}
# Initialisation
dat = prepareDb(dat, 
                nm_fac = nm_fac,
                nm_var = nm_var, 
                nm_sel = nm_sel,
                nm_type = nm_type,
                type = type,
                sigma = resModel$sigma
                )
SPDE <- SPDE_LMOK_krigsim(dbout = NA, dbin = dat, model = m_est, mesh = mesh, verbose = TRUE)
# Sauvegarde du modèle
save(list = c("SPDE"), file = nm_output_model)

```


