---
  title: "Estimation de la surface par modèle linéaire à coefficients variant spatialement - Compute LMOK"
  author: "X. Freulon, N. Desassis, H. Wackernagel"
  date: "12 août 2022"
  output:
    pdf_document: default
    html_document: default
---
  
# Introduction


# Initialisation

Les packages *RGeostats* et *Matrix* sont utilisés.

```{r R_init, echo=TRUE, eval=TRUE}
knitr::opts_chunk$set(echo = TRUE)
library(RGeostats)
library(Matrix)
rm(list=ls())
constant.define("asp",1)
```

Paramétrage 

```{r}
source(file = "./conf.R")
```

LMOK fonctions

```{r LMOK_init, echo = TRUE, eval=TRUE}
source(file = "./functions_spde.R")
```

Chargement des données CCR

```{r}
load(file = nm_input_raw)
load(file = nm_output_model)
dat <- db.create(DAT)
dat <- db.locate(dat, names = c("X_TEMP", "Y_TEMP"), loctype = "x", flag.locnew = TRUE)
```

# Calcul des surfaces sur les données sélectionnées

Est pris en compte le type de modèle et le nombre de facteurs

```{r computing the surfaces}
# Ajout d'une variable pour stocker la surface estimée ()
nm_mod <- paste("SPDE", type, model, sep = "_" )
nm_S   <- paste0(nm_mod, "_S.estim")
# ajout d'une variable pour stocker les surfaces calculées
dat <- db.add(dat, TEMP_S = NA)
dat <- db.rename(dat, names = "TEMP_S", newnames = nm_S)

# sélection des biens pour lesquels le calcul de la surface est possible
sel <- (!is.na(dat$N4NBPIEC)) &
         (dat$N4NBPIEC > 0) & (dat$N4NBPIEC <= 100) &
         (dat$C1NATURE == ifelse(type == "house", 1, 2))
dat <- db.sel(dat, sel)

# Calcul par interpolation barycentrique des coefficients
dat <- SPDE_LMOK_compute(model = SPDE, dbout = dat,
                           nsim = 0, seed = NA, flag.ce = FALSE,
                           radix = nm_mod)

values <- db.extract(dat, names = c(paste0(
    paste("SPDE", type, model, sep = "_" ),
    ".Z*.estim"), "N4NBPIEC", "C1NATURE"), flag.compress = TRUE
  )

np <- dim(values)[1]
nf <- dim(values)[2] - 2
print(paste0("Nombre de biens estimés      : ", np))
print(paste0("Nombre de coeffients estimés : ", nf))

# Mono - facteurs = {N}
if ((model %in% c("Mono"))&(type %in% c("house", "flat"))) {
  stopifnot(nf == 1)
  S_esti <- values[,1]*values[,2]
}

if ((model %in% c("Mono"))&(type %in% c("both"))) {
  stopifnot(nf == 2)
  S_esti <- 
    values[,1]*values[,3]*(values[,4] == 1) + # les maisons
    values[,2]*values[,3]*(values[,4] == 2)   # les appartements
}

# M1 or M2 - facteurs = {1, N}
if (model %in% c("M1", "M2")) {
  stopifnot(nf == 2)
  S_esti <- values[,1] + values[,2]*values[,3]
}

if (model %in% c("M3")) {
  stopifnot(nf == 4)
  S_esti <- 
    (values[,1]+values[,2]*values[,5])*(values[,6] == 1) + # les maisons
    (values[,3]+values[,4]*values[,5])*(values[,6] == 2)   # les appartements
}
dat <- db.replace(dat, name = nm_S, tab = S_esti, flag.sel = TRUE)
```

# Contrôle et statistiques

A compléter par les tests à réaliser

# Sauvegarde

La structure *dat* est un objet de type db-class de RGeostats. 
On a acces au dataframe via l'attribut dat@items.

```{r final saving}
# Si une sauvegarde sous forme de data-frame
df <- dat@items
class(df)
str(df)
write.csv(df, file = "../Data/final.csv")
```
